【裁判字號】    90,交易,435
【裁判日期】    900810
【裁判案由】    公共危險
【裁判全文】
臺灣高雄地方法院刑事判決                          九十年度交易字第四三五號
    公  訴  人  臺灣高雄地方法院檢察署檢察官
    被      告  甲○○
右列被告因公共危險案件，經檢察官聲請簡易判決處刑（九十年度偵字第四六八０號
），本院高雄簡易庭任不宜而簽移本院依通常程序審理（九十年度雄交簡字第六八八
號），本院判決如左：
    主  文
甲○○服用酒類，不能安全駕駛動力交通工具而駕駛，處拘役參拾日，如易科罰金，
以參佰元折算壹日。緩刑貳年。
    事  實
一、甲○○尚無前科，明知服用酒類或其他相類之物足以造成不能安全駕駛動力交通
    工具，有危險之虞，竟於九十年一月二十二日二十三時許起，在高雄市小港機場
    附近飲用罐裝啤酒二瓶，已達視覺能力便差、運動反射神經遲鈍、思考及個性行
    為改變、精神混惑不清晰、平衡感及判斷能力障礙度升高而影響駕駛致不能安全
    駕駛動力交通工具之狀況下，仍於酒後駕駛動力交通工具即車號ＺＥ—二一八五
    號自用小客車行駛，於翌日八時十五分許，沿高雄市○○○路內側快車道由南往
    北方向行駛，途經高雄市苓雅區○○○路二八０號前，與乙○○所駕駛車號ＦＺ
    —七六五號中南汽車客運股份有限公司之營業大客車擦撞，嗣經警方到場處理並
    施以酒精濃度測試，測得甲○○呼氣所含酒精濃度為每公升０‧二九毫克，而查
    獲其酒後駕駛之情。
二、案經高雄市政府警察局苓雅分局報告臺灣高雄地方法院檢察署檢察官聲請簡易判
    決處刑，經本院高雄簡易庭認不宜以簡易判決處刑，移請本院普通庭審理。
    理  由
一、訊據被告甲○○對於在右揭時、地於飲酒後其吐氣所含酒精成份已達每公升０‧
    二九毫克，猶駕駛車號ＺＥ—二一八五號自用小客車行駛，途經高雄市苓雅區○
    ○○路二八０號前時，所駕駛之車輛左前側先撞及中央分隔島，其後即失控偏右
    而撞及乙○○所駕駛之營業大客車之事實，均坦承不諱，核與證人乙○○證述情
    節大致相符，並有被告為警查獲時其吐氣所含酒精成分測試值及高雄市政府警察
    局舉發違反道路通安全管理事件通知單、道路事故調查報告表等在卷可憑，足認
    被告自白與事實相符，堪信為真實。又按刑法第一百八十五條之三規定所謂「不
    能安全駕駛」，係抽象危險犯，並不以發生具體危險為必要，對於呼氣酒精濃度
    已達每公升零點五五毫克（０．五五ＭＧ＼Ｌ）以上，肇事率為一般正常人之十
    倍，認為已達不能安全駕車之標準，此業經法務部八十八年五月十八日以法八八
    檢字第００一六六九號函告週知，應為絕對不能安全駕駛動力交通工具，且按就
    醫學文獻所知，酒精對人體造成之影響，於呼氣時酒精濃度達每公升零點二五毫
    克（約合體內血液中酒精濃度五０ＭＧ＼ＤＬ或零點零五％）即會輕度中毒，造
    成輕度協調功能降低；呼氣酒精濃度達每公升零點五毫克時（約合體內血液中酒
    精濃度一００ＭＧ＼ＤＬ或零點一％）屬輕到中度中毒症狀，出現反應較慢、感
    覺減低、影響駕駛之狀況；又飲酒後一小時許，其體內血液酒精濃度可達最高，
    飲酒一小時後其體內之酒精濃度隨即消減，此有分別有行政院國軍退除役官兵輔
    導委員會臺北榮民總醫院八十八年八月五日（八八）北總內字第二六八六八號函
    文、八十八年十月二十六日（八八）院賓文廉字第一三四０七號臺灣高等法院函
    中台北醫學院附設醫院精神科主任蔡尚穎「酒精對人體生理與行為之影響」一文
    可據。而本案被告為警查獲作測試酒精濃度時係酒後之翌日八時五十八分許，其
    吐氣所含酒精濃度之測試已達為每公升０˙二九毫克，顯然於被告於駕車之始，
    其體內酒精濃度即高於肇事後所測得之數值，且被告猶駕車肇事，依前揭說明，
    被告顯已達不能安全駕駛之情狀。綜上，本案事證已臻明確，被告酒後駕車之公
    共危險犯行洵堪認定，應依法論科。
二、核被告所為，係犯刑法第一百八十五條之三服用酒類不能安全駕駛動力交通工具
    而駕駛罪。爰審酌酒精成分對人之意識能力具有不良影響，超量飲酒後會導致對
    週遭事務之辨識及反應能力較平常狀況薄弱，因而酒後駕車在道路上行駛，對一
    般往來之公眾及駕駛人自身皆具有高度危險性，被告明知上情仍漠視自己安危，
    更枉顧公眾行之安全，於服用酒類，酒後呼氣酒精濃度高達每公升０．三七毫克
    ，已處於不能安全駕駛動力交通工具之狀態，仍駕駛車輛，導致發生車禍，本不
    宜輕處，惟念其已與中南汽車客運股份有限公司達成和解，賠償該公司之損失，
    及其犯罪後態度良好、已知悔悟、係偶發事故且無前科素行尚佳等一切情狀，酌
    情量處如主文所示之刑，並諭知易科罰金之折算標準。又被告前未曾受有期徒刑
    以上刑之宣告，有臺灣高雄地方法院檢察署刑案資料查註紀錄表及臺灣高等法院
    被告全國前案紀錄表各一份附卷可稽，因一時失慮，偶罹刑典，事後已坦承犯行
    ，深具悔意，且與中南汽車客運股份有限公司達成和解，復有年邁之父母需其撫
    養，有和解書、戶籍謄本附卷可佐，經此刑之宣告後，應知警惕而無再犯之虞，
    本院因認暫不執行其刑為當，予以宣告緩刑二年，用啟自新。
據上論斷，應依刑事訴訟法第四百五十二條、第二百九十九條第一項前段，刑法第一
百八十五條之三、第四十一條第一項、第七十四條第一款，罰金罰鍰提高標準條例第
二條，判決如主文。
中      華      民      國      九十      年      八      月      十    日
                                  臺灣高雄地方法院交通法庭
                                        法  官  黃  悅  璇
右正本證明與原本無異。
如不服本判決，應於判決送達後十日內，向本院提出上訴狀。
                                        書記官  沈      蘊
中     華     民     國     九十      年      八      月      十三      日
附錄法條：
刑法第一百八十五條之三
服用毒品、麻醉藥品、酒類或其他相類之物，不能安全駕駛動力交通工具而駕駛者，
處一年以下有期徒刑、拘役或三萬元以下罰金。


司法院資訊處製作；財團法人民間司法改革基金會備份。
